【裁判字號】    90,易緝,2
【裁判日期】    900301
【裁判案由】    贓物
【裁判全文】
臺灣士林地方法院刑事判決                              九十年度易緝字第二號
    公  訴  人  臺灣士林地方法院檢察署檢察官
    被      告  甲○○
右列被告因贓物案件，經檢察官提起公訴 (八十六年度偵字第七五一二號)，本院判
決如左：
    主  文
甲○○收受贓物，處拘役伍拾日，如易科罰金，以參佰元折算壹日。
    事  實
一、甲○○於民國八十五年四、五月間（公訴人誤會為五至七月間）之不詳時間，在
    臺北縣汐止市某地，明知不詳人所交付之000000000號行動電話（所有
    人乙○○於八十五年三月間某時，在臺北縣汐止市○○○路某工地置放於其汽車
    內失竊）係來路不明之贓物，仍收受持有，嗣於八十六年一月底，交付不知情之
    林知瑞（另經檢察官為不起訴處分確定），欲委託辦理申請行動電話門號，於八
    十六年三月八日九時許，林知瑞持有該具行動電話，為警於台北市○○○路峨嵋
    街口查獲，經林知瑞供出係由甲○○所交，始知上情。
二、案經台北市政府警察局萬華分局移送臺灣臺北地方法院檢察署呈請臺灣高等法院
    檢察署核轉臺灣士林地方法院檢察署檢察官偵查起訴。
    理  由
一、訊據被告甲○○雖坦承持有上開行動電話，於八十六年一月底，交付不知情之林
    知瑞，惟矢口否認贓物犯行，於警訊時辯稱：八十五年五至七月間，李源啟在台
    北市○○○路○段麥當店內交付借予伊，李源啟（另行偵辦）所交付，於臺灣臺
    北地方法院檢察署檢察官訊問時，則辯稱：係另一人交付予李源啟，李源啟轉贈
    予伊，於臺灣士林地方法院檢察署檢察官訊問時則辯稱：係案外人徐正雄拾獲後
    交付予李源啟，李源啟交付予伊，於本院初次訊問時，八十五年在其居住之沚止
    市○○○路屋內，安裝冷氣工人遺落，伊於八十六年間搬家時始發現而拾獲，而
    轉贈林知瑞云云，惟查：該具行動電話係乙○○所有，於八十五年三月間在台北
    縣汐止市○○○路工地汽車失竊之贓物，業據乙○○於警訊時供述甚詳，且有贓
    物領據在卷可資佐證，被告對於如何持有該具行動電話之供述前後不一，被告所
    述之李源啟，其於八十五年八月二十日始入境臺灣地區，此有內政部警政署入出
    境管理局公函所附李源啟之入出境記錄一份在卷可稽，則李源啟又何能於八十五
    年五至七月間交付該具行動電話予被告甲○○收受，雖案外人徐正雄（檢察官未
    令具結）雖於偵查中陳稱：該具行動電話係其在汐止市○○路路邊拾獲後，交付
    李源啟，並有告知係拾得云云，然被告前述所稱該具行動電話係李源啟交付云云
    ，已諉無可採，且被告於本院審理時坦稱：「我當時說謊。他（指徐正雄）說可
    以幫我做證，說電話（指乙○○所有該具行動電話）是他交給李源啟的。李是我
    朋友。電話是我撿的，與他們無關，不是李交給我或徐交給李的」等語，足該案
    外人徐正雄於偵查中陳稱該具行動電話係其拾獲云云，亦屬迴護、勾串之詞，再
    者，且被害人乙○○係從事窗簾裝演，並非安裝冷氣工作，業據被害人乙○○於
    本院陳明在卷（本院九十年二月十五日審理筆錄），同案被告林知瑞於警訊時供
    ：係被告請其代辦行動電話門號而將該具行動電話交付予其等語，則被告所辯稱
    ：八十五年在其居住之沚止市○○○路屋內，安裝冷氣工人遺落，於八十六年間
    搬家時始發現而拾獲，而轉贈林知瑞云云，與被害人乙○○及同案被告林知瑞所
    述不符，亦核屬臨訟杜撰之詞，均不足採信，事證明確，被告犯行堪以認定，應
    依法論科。
二、核被告所為，係犯刑法第三百四十九條第一項之收受贓物罪（起訴書原誤引刑法
    第三百四十九條第二項，經公訴人當庭更正為刑法第三百四十九條第一項）。爰
    審酌被告之品行、犯罪動機、目的、手段、所生之危害及犯罪後之態度等一切情
    狀，量處如主文所示之刑，又中華民國刑法第四十一條業於中華民國九十年一月
    十日公布修正，並於同年一月十二日生效，該條規定：「犯最重本刑為五年以下
    有期徒刑以下之刑之罪，而受六個月以下有期徒刑或拘役之宣告，因身體、教育
    、職業、家庭之關係或其他正當事由，執行顯有困難者，得以一元以上三元以下
    折算一日，易科罰金。但確因不執行所宣告之刑，難收矯正之效，或難以維持法
    秩序者，不在此限。」，是被告犯後法律已有變更，比較新舊法，諭知易科之折
    算標準並無不同，自應適用新法，而諭知易科罰金之折算標準。
據上論結，應依刑事訴訟法第二百九十九條第一項前段、刑法第三百四十九條第一項
、第二條第一項前段、修正刑法第四十一條第一項前段，罰金罰鍰提高標準條例第一
條前段、第二條判決如主文。
本案經檢察官張嘉芬到庭執行職務。
中      華      民      國      九十      年      三     月       一    日
                                     臺灣士林地方法院刑事第一庭
                                         法  官  蔡  明  宏
右正本證明與原本無異。
如不服本判決應於送達後十日內向本院提出上訴狀
                                         書記官  陳  漢  朝
中      華      民      國    九十      年      三     月       六    日
附錄本案論罪科刑法條全文
刑法第三百四十九條第一項
收受贓物者，處三年以下有期徒刑、拘役或五百元以下罰金。


司法院資訊處製作；財團法人民間司法改革基金會備份。
